臺灣雲林地方法院刑事判決　　　　　　　　　　　　　九十三年度易字第三九八號
　　公　訴　人　臺灣雲林地方法院檢察署檢察官
　　被　　　告　庚○○
右列被告因竊盜等案件，經檢察官提起公訴（九十三年度偵字第四○七九號），被告
於準備程序中就被訴事實為有罪之陳述，受命法官於聽取當事人之意見後，本院合議
庭裁定改由受命法官獨任以簡式審判程序審理，判決如左：
    主  文
庚○○共同連續意圖為自己不法之所有，以恐嚇使人將本人之物交付，累犯，處有期
徒刑壹年陸月，扣案之ＮＯＫＩＡ牌（序號為000000000000000號）
、ＢＥＮＱ牌（序號為000000000000000號）、ＭＯＴＯＲＯＬＡ牌
（序號為000000000000000號）行動電話各壹支均沒收。
    事實及理由
壹、程序事項：
    被告庚○○所犯為死刑、無期徒刑、最輕本刑為三年以上有期徒刑之罪或高等法
    院管轄第一審案件以外之案件，而於本院準備程序進行中，被告就被訴事實為有
    罪之陳述，經法官告知簡式審判程序之旨，並聽取公訴人、被告之意見後，經本
    院合議庭裁定由受命法官獨任進行簡式審判程序，合先敘明。
貳、實體事項：
  一、構成犯罪事實：
      庚○○前曾於民國八十九年間因違反毒品危害防制條例案件，經臺灣雲林地方
      法院於八十九年十月四日，以八十九年度訴字第三一六號判處應執行有期徒刑
      九月，並於八十九年十月二十六日確定，甫於九十一年十一月七日執行完畢。
      詎仍不知悔改，竟與陳宏宗（由本院另案審理）、周憲忠（由檢察官另案偵查
      ）及綽號「鈑金忠」之真實姓名、年籍不詳之成年男子共同基於意圖為自己不
      法所有之概括犯意聯絡，自九十三年五月初起，合組竊車勒贖集團，由陳宏宗
      為首，先後於如附表一編號一號至六號及附表二所示時、地，由陳宏宗、周憲
      忠、綽號「鈑金忠」之男子結夥三人一同下手竊得車輛後，再由陳宏宗指示周
      憲忠或綽號「鈑金忠」之男子以電話通知自用小客車上所留之車主或使用人，
      恐嚇稱應於限定時間內匯款至由不詳之人事先收購而得之指定人頭帳戶，否則
      要將車輛解體等加損害於車主或使用人之財產等事恐嚇之（各次行竊時間、地
      點及恐嚇車主或使用人之內容，詳如附表一、二所示），使附表一編號一號至
      七號所示之車主或使用人因心生畏怖而依約匯款，隨後再由陳宏宗以號碼不詳
      之行動電話撥打至庚○○所持用之0000000000號行動電話，指示庚
      ○○持提款卡至雲林縣北港鎮、雲林縣口湖鄉、嘉義縣大林鄉、嘉義縣新港鄉
      等地之提款機提領恐嚇而得之金錢，庚○○每次提領完後，可從中獲取新台幣
      （下同）三千元至一萬五千元不等之代價，餘由陳宏宗帶回處理。附表二所示
      之使用人則因於車輛失竊後立即向警方報案，警方告知不要付款給歹徒，故未
      依約匯款而恐嚇取財未遂。嗣於九十三年十月十一日下午一時許，為警持搜索
      票前往庚○○位於雲林縣北港鎮○○里○○路八九號搜索時，發覺庚○○持有
      前往提領現金之歹徒所穿之方格襯衫一件，而當場查獲，並扣得庚○○所有，
      供與陳宏宗聯絡竊車勒贖事宜用之ＮＯＫＩＡ牌（序號為000000000
      000000號）、ＢＥＮＱ牌（序號為000000000000000號
      ）、ＭＯＴＯＲＯＬＡ牌（序號為000000000000000號）、Ｄ
      ＢＴＥＬ牌（序號為000000000000000號）行動電話各一支。
  二、認定犯罪事實所憑之證據及理由：
      (一)被告庚○○坦承右揭犯罪事實。
      (二)另案被告陳宏宗於警詢時之供述。
      (三)被害人壬○○、甲○○、陳健佑、乙○○、丙○○、戊○○、辛○○於警詢
        訊中之指述。
      (四)如附表一編號三號、四號、六號、七號所示之車輛竊盜、車牌失竊資料個別
        查詢報表─查詢車輛認可資料共四紙。
      (五)提款機監視器翻拍照片五張。
      (六)分贓明細表一張。
      (七)搜索扣押筆錄一份。
      (八)方格襯衫一件及ＮＯＫＩＡ牌（序號為000000000000000號
        ）、ＢＥＮＱ牌（序號為000000000000000號）、ＭＯＴＯ
        ＲＯＬＡ牌（序號為000000000000000號）、ＤＢＴＥＬ牌
        （序號為000000000000000號）行動電話各一支扣案。
      (九)綜上所述，足認被告自白與事實相符，應可採信，事證明確，被告犯行應堪
        認定。
  三、論罪科刑之理由：
      (一)核被告庚○○所為，如附表一編號一號至六號及附表二部分，係犯刑法第三
        百二十一條第一項第四款之結夥三人竊盜，起訴意旨認被告係犯刑法第三百
        二十條第一項之竊盜罪，雖有未洽，然此部分業據公訴檢察官當庭變更起訴
        法條為刑法第三百二十一條第一項第四款，本院自得以此為審判依據。又核
        被告所為如附表一編號一號至六號部分，係犯刑法第三百四十六條第一項之
        恐嚇取財罪；如附表二部分，係犯刑法第三百四十六條第三項、第一項之恐
        嚇取財未遂罪。被告與陳宏宗、周憲忠、綽號「鈑金忠」之成年男子間就上
        開犯行有犯意聯絡及行為分擔，均為共同正犯。被告先後多次竊盜及恐嚇取
        財之犯行，均時間緊接，犯罪構成要件相同，顯係基於概括犯意反覆為之，
        均為連續犯，均應依刑法第五十六條規定以一罪論，並加重其刑。被告所犯
        上開二罪間，有方法與目的之牽連犯關係，應依刑法第五十五條後段規定，
        從一重之刑法第三百四十六條第一項連續恐嚇取財既遂罪處斷。
      (二)被告前曾於八十九年間因違反毒品危害防制條例案件，經臺灣雲林地方法院
        於八十九年十月四日，以八十九年度訴字第三一六號判處應執行有期徒刑九
        月，並於八十九年十月二十六日確定，甫於九十一年十一月七日執行完畢，
        有臺灣高等法院被告全國前案紀錄表一份在卷可參，其於五年內再犯本件有
        期徒刑以上之罪，為累犯，應依刑法第四十七條規定，加重其刑。
      (三)爰審酌被告不久前甫因違反洗錢防制法等案件經判決（尚未確定），素行並
        非良好，又本件被害人多達七人，危害治安非輕，且被告所屬之竊車勒贖集
        團於被害人匯款後，仍將所竊得車輛解體，均未讓被害人取回，手段十分惡
        劣，然車輛係由共犯陳宏宗等人下手竊取，被告涉案情節較為輕，犯後坦承
        犯行，態度尚可，且主動匯款五千元予被害人甲○○，表示歉意等一切情狀
        ，量處如主文所示之刑。
      (四)扣案之ＮＯＫＩＡ牌（序號為000000000000000號）、ＢＥ
        ＮＱ牌（序號為000000000000000號）、ＭＯＴＯＲＯＬＡ
        牌（序號為000000000000000號）行動電話各一支係供被告
        插用0000000000號行動電話ＳＩＭ卡，與共犯陳宏宗聯絡竊車勒
        贖事宜用，且屬被告所有，業據被告供承在卷，應依刑法第三十八條第一項
        第二款規定，宣告沒收。至扣案ＤＢＴＥＬ牌（序號為000000000
        000000號）行動電話一支，被告辯稱並未使用過000000000
        0號行動電話ＳＩＭ卡一語，且查無積極證據足認與本案犯罪有直接關涉，
        爰不予宣告沒收。再扣案之方格襯衫一件雖係被告前往提領勒贖而得款項時
        所穿，然該襯衫僅係供被告穿著蔽體之用，並非供犯罪所用之工具，亦不予
        宣告沒收。
  四、適用之法律：
      (一)刑事訴訟法第二百七十三條之一第一項、第二百九十九條第一項前段。
      (二)刑法第三百二十一條第一項第四款、第三百四十六條第一項。
      (三)刑法第二十八條、第五十六條、第四十七條、第三十八條第一項第二款。
本案經檢察官丁○○到庭執行職務。
中      華      民      國      九十三      年    十二    月    十四    日
                                        臺灣雲林地方法院刑事第五庭
                                            法  官  廖  淑  華
右正本證明與原本無異。
如不服本判決，應於判決送達後十日內向本院提出上訴狀( 應附繕本 )。
                                            書記官  張  菀  純
中      華      民      國      九十三      年    十二    月    十四    日
附錄法條：
中華民國刑法第三百二十條(普通竊盜罪、竊佔罪)
意圖為自己或第三人不法之所有，而竊取他人之動產者，為竊盜罪，處五年以下有期
徒刑、拘役或五百元以下罰金。
意圖為自己或第三人不法之利益，而竊佔他人之不動產者，依前項之規定處斷。
前二項之未遂犯罰之。
中華民國刑法第三百四十六條(單純恐嚇罪)
意圖為自己或第三人不法之所有，以恐嚇使人將本人或第三人之物交付者，處六月以
上五年以下有期徒刑，得併科一千元以下罰金。
以前項方法得財產上不法之利益，或使第三人得之者，亦同。前二項之未遂犯罰之。
附表一
┌──┬───┬────┬──────┬────┬────┬────┬──
│編號│被害人│行竊時間│行 竊 地 點 │竊得車輛│恐嚇時間│ 被害人 │匯
│    │姓  名│        │            │        │        │匯款金額│
├──┼───┼────┼──────┼────┼────┼────┼──
│ １ │壬○○│93年５月│雲林縣斗六市│C5-7239 │(1)93年５│第一次接│(1)第
│    │      │日８時│三平里南京西│號自用小│  月日│獲恐嚇電│  汎
│    │      │許      │路四三號    │客車    │  時許│話後，已│  周
│    │      │        │            │        │(2)93年５│逾銀行下│  帳
│    │      │        │            │        │  月日│班時間，│(2)第
│    │      │        │            │        │  時許│故未匯款│  台
│    │      │        │            │        │(3)93年５│，第二次│  張
│    │      │        │            │        │  月日│接獲恐嚇│  帳
│    │      │        │            │        │  時許│電話後，│
│    │      │        │            │        │        │匯款一萬│
│    │      │        │            │        │        │元，第三│
│    │      │        │            │        │        │次接獲恐│
│    │      │        │            │        │        │嚇電話後│
│    │      │        │            │        │        │，再匯五│
│    │      │        │            │        │        │千元。  │
├──┼───┼────┼──────┼────┼────┼────┼──
│ ２ │甲○○│93年５月│雲林縣斗六市│M5-5873 │93年５月│一萬五千│汎亞
│    │      │日７時│成功里五權街│號自用小│日時│元      │周永
│    │      │分許  │八四號前    │客車    │許、日│        │帳號
│    │      │        │            │        │時許  │        │
├──┼───┼────┼──────┼────┼────┼────┼──
│ ３ │丙○○│93年５月│雲林縣斗六市│C5-6183 │93年５月│三萬元  │台北
│    │      │日５時│鎮西里三鄰南│號自用小│日時│        │張羽
│    │      │許      │昌街六五號  │客車    │許      │        │帳號
├──┼───┼────┼──────┼────┼────┼────┼──
│ ４ │戊○○│93年５月│雲林縣斗六市│6S-2208 │93年５月│四萬元  │台北
│    │      │日７時│鎮○里○○路│號自用小│日１０時│        │張羽
│    │      │許      │四六三號    │客車    │許、日│        │帳號
│    │      │        │            │        │７時許  │        │
├──┼───┼────┼──────┼────┼────┼────┼──
│ ５ │辛○○│93年６月│嘉義縣新港鄉│9L-0362 │93年６月│三萬五千│台北
│    │      │１日２時│中庄村中正路│號自用小│１日７時│元      │張羽
│    │      │至３時間│一八八號旁  │客車（註│許      │        │帳號
│    │      │某時許  │            │一）    │        │        │
├──┼───┼────┼──────┼────┼────┼────┼──
│ ６ │乙○○│93年６月│雲林縣北港鎮│C2-9256 │93年６月│二萬五千│台北
│    │      │１日４時│樹腳里大同路│號自用小│１日７時│元      │張羽
│    │      │許      │與文仁路口前│客車    │許      │        │帳號
└──┴───┴────┴──────┴────┴────┴────┴──
註一、起訴書誤載車牌號碼，已更正如上。
附表二
┌───┬────┬──────┬────┬────┬──────────
│被害人│行竊時間│行 竊 地 點 │竊得車輛│恐嚇時間│ 被    恐    嚇    ?
│姓  名│        │            │        │        │
├───┼────┼──────┼────┼────┼──────────
│己○○│93年５月│雲林縣斗六市│S5-2889 │93年５月│應立即將贖款新臺幣一
│      │日６時│成功里五權街│號自用小│日、│匯入泛亞商業銀行之周
│      │分許  │七五號前    │客車    │日、日│00000000號帳戶內。
│      │      │            │        │時許  │
└───┴────┴──────┴────┴────┴──────────
